【裁判字號】    89,上易,955
【裁判日期】    890331
【裁判案由】    傷害
【裁判全文】
臺灣高等法院刑事判決                            八十九年度上易字第九五五號
    上  訴  人
    即  被  告  乙○○
右上訴人因傷害案件，不服臺灣板橋地方法院八十八年度易字第四五七四號，中華民
國八十八年十二月三十一日第一審判決（起訴案號：臺灣板橋地方法院檢察署八十八
年度偵字第二二八七七號）提起上訴，本院判決如左：
    主      文
上訴駁回。
    事      實
一、乙○○係甲○○○之夫劉明淦之姐，乙○○並借住甲○○○所有位於臺北縣板橋
    市○○路安樂巷一弄四號三樓之處所，雙方其前對於該處之所有權歸屬即迭有爭
    執，於民國（下同）八十八年八月二十三日上午八時許，甲○○○返回上址擬取
    回所有之物品，雙方復因細故發生爭執，竟各基於傷害之犯意，相互推擠並徒手
    揮打抓傷對方，致乙○○受有左臉頰及左眼挫傷之傷害，甲○○○則因而受有右
    前臂抓傷十五乘四公分、左前臂抓傷八乘二公分、右小腿挫傷二乘二公分及左小
    腿挫傷二乘二公分等之傷害。（甲○○○業經判處罪刑確定）
二、案經乙○○、甲○○○二人訴由臺北縣警察局板橋分局報請台灣板橋地方法院檢
    察署檢察官偵查起訴。
    理      由
一、訊據上訴人即被告乙○○矢口否認有何傷害之犯行，辯稱：並未毆打甲○○○，
    是甲○○○自己抓傷等語；經查，前開相互傷害之事實，業經被告二人分別指述
    其等如何遭推擠揮打抓傷等節甚詳，復有天成醫院診斷證明書一件附於偵查卷足
    憑，且同案被告甲○○○於偵審中亦自承雙方確有發生爭執相互拉扯之情不虛（
    見偵查卷第十八頁背面、原審八十八年十二月二十日審判筆錄），並經證人即當
    時適在樓下等候甲○○○之其夫劉明淦於原審審理時到庭證述彼姐即被告乙○○
    其前即想擁有前開房屋之所有權，而案發當時甲○○○有受點傷，甲○○○有意
    願和解，惟乙○○則表示要告甲○○○，令其無法繼續擔任公務員等語明確，是
    衡諸常情，被告二人因房屋之所有權已迭有爭執，此次復因細故而互起爭執，乃
    基於傷害之犯意，相互推擠拉扯並徒手揮打抓傷對方，自非無可能，況據劉明淦
    稱當時甲○○○即有受點傷，則被告乙○○辯稱是甲○○○事後自己抓傷，所辯
    要係事後圖卸之詞，尚難採信，本件事證已臻明確，被告犯行均堪認定。
二、核被告乙○○所為，係犯刑法第二百七十七條第一項之普通傷害罪。原審以被告
    犯罪明確，同此事實認定，而適用刑法第二百七十七條第一項、第四十二條第二
    項，罰金罰鍰提高標準條例第一條前段、第二條，並審酌被告之素行尚佳，惟其
    因細故竟相互毆打為傷害之犯行，犯後復未和解以賠償損害，與其犯罪之目的、
    手段、所生危害及犯罪後之態度等一切情狀，量處罰金壹仟元，並諭知易服勞役
    之折算標準，認事用法，核無不合。上訴意旨仍執前開情詞否認飾卸犯罪而指摘
    原判決，尚非有理由，應予駁回。
據上論斷，應依刑事訴訟法第三百六十八條，判決如主文。
本案經檢察官蔡日昇到庭執行職務。
中    華    民    國    八十九    年       三       月     三十一       日
                          臺灣高等法院刑事第十二庭
                              審判長法  官  劉  景  星
                                    法  官  陳  博  志
                                    法  官  陳  志  洋
右正本證明與原本無異。
不得上訴。
                                    書記官  顧倪 淑 貞
中    華    民    國    八十九    年       四       月       一         日
附錄本案論罪科刑法條全文：
刑法第二百七十七條
傷害人之身體或健康者，處三年以下有期徒刑、拘役或一千元以下罰金。
犯前項之罪因而致人於死者，處無期徒刑或七年以上有期徒刑，致重傷者，處三年以
上十年以下有期徒刑。


司法院資訊處製作；財團法人民間司法改革基金會備份。
